

HERNANDEZ REYES LUIS FERNANDO

Ing. Sistemas Computacionales

Telefono: 4481164569



Sitio web

PERFIL PROFESIONAL

Soy un apasionado de la tecnología y la innovación, con habilidades en informática, programación, redes y Tl. A lo largo de mi experiencia, he adquirido un amplio conocimiento y técnicas de resolución de problemas que me permiten enfrentar con confianza cualquier desafío.

EXPERIENCIA LABORAL

Auxiliar IT | RUSSELL BEDFORD QUERETARO

Agosto 2023 - Actual

- · Soporte Tecnológico Remoto-Presencial
- · Preparación y Configuración de Equipos de Cómputo
- · Configuracion de correos.
- · Mantenimiento de Sistemas, Servidores y Redes Establecidas
- · Mantenimiento Preventivo y Correctivo a Diferentes Niveles
- · Control de Seguridad de Accesos, Equipos, Redes y Servidores
- · Resolución de Problemas Cotidianos Tecnológicos
- · Actualización y Soporte de Software Contable (CONTPAQi)
- · Actividades Adicionales a la Descripción del Puesto

Practicante | AUTI MOTION & ROBOTICS S DE RL DE CV

Abril 2023 - Agosto 2023

Mantenimiento y automatización de procesos

- · Soporte a la página web de la empresa.
- · Creación de sistemas para reportes.
- · Mantenimiento a sistemas establecidos.
- · Actualizar y automatizar procesos para la mejora continua.

FORMACIÓN ACADÉMICA

Ingeniería en sistemas computacionales | Universidad Politécnica De Querétaro

Septiembre 2020 - Diciembre 2023

Técnico en programación | Colegio de Estudios Científicos Y Tecnológicos del Estado de Querétaro

Agosto 2017 - Julio 2020

COMPETENCIAS

Habilidades Técnicas

HTML Soporte Técnico
CSS Servidores
JavaScrip Redes
PHP Excel Intermedio
Laravel Base de datos
React JS Git (Versiones)
MySQL

SOLserver

Microsoft Office Visual Studio Code Figma GitHub Windows Server Software Remoto

Software de Gestión

Herramientas

Habilidades Blandas

Trabajo colaborativo Creatividad e innovación Comunicación asertiva Adaptabilidad y flexibilidad Proactividad

Idiomas

Ingles basico Español nativo